臺灣新北地方法院刑事判決
111年度審訴字第821號
公  訴  人  臺灣新北地方檢察署檢察官
被      告  陳澤隆



上列被告因傷害案件，經檢察官提起公訴（110年度偵字第38175
號），被告於準備程序中對被訴事實為有罪之陳述，本院合議庭
裁定由受命法官獨任行簡式審判程序，並判決如下：
    主  文
陳澤隆犯傷害罪，處拘役參拾日，如易科罰金，以新臺幣壹仟元
折算壹日。
    事  實
一、陳澤隆前與戴玉珍因合夥從事蔬果生意而素有糾紛，於民國
    110年8月5日5時20分許，在新北市○○區○○路000巷00號前，
    又因蔬果買賣一事與戴玉珍發生爭執，竟基於傷害人身體之
    犯意，徒手毆打戴玉珍，致戴玉珍受有頭部挫傷併腦震盪、
    左肩挫傷及上唇擦傷等傷害。
二、案經戴玉珍訴由新北市政府警察局三重分局報告臺灣新北地
    方檢察署檢察官偵查起訴。
    理  由
一、按除被告所犯為死刑、無期徒刑、最輕本刑為3年以上有期
    徒刑之罪或高等法院管轄第一審案件者外，於第一次審判期
    日前之準備程序進行中，被告先就被訴事實為有罪之陳述時
    ，審判長得告知被告簡式審判程序之旨，並聽取當事人、代
    理人、辯護人及輔佐人之意見後，裁定進行簡式審判程序，
    刑事訴訟法第273條之1第1項定有明文。經核本件被告所犯
    係死刑、無期徒刑、最輕本刑為3年以上有期徒刑以外之罪
    ，其於準備程序中就被訴之事實為有罪陳述，經法官告知簡
    式審判程序之旨，並聽取公訴人及被告之意見後，本院合議
    庭依刑事訴訟法第273條之1第1項規定，裁定由受命法官獨
    任進行簡式審判程序，合先敘明。
二、上揭犯罪事實，業據被告陳澤隆於本院審理時坦承不諱，核
    與證人即告訴人戴玉珍於警詢及偵查中證述之情節相符，復
    有衛生福利部臺北醫院診斷證明書、臺灣新北地方檢察署檢
    察事務官勘驗報告各1份、監視器錄影畫面擷圖6張、監視器
    錄影光碟1片（見偵卷第19頁、第21頁、第75頁至第97頁及
    證物袋）附卷可資佐證，足認被告前開自白與事實相符，應
    可採信。本件事證明確，被告犯行堪予認定，應依法論科。
三、論罪科刑：
　㈠核被告所為，係犯刑法第277條第1項之傷害罪。
　㈡被告先後毆打告訴人身體之數行為，係在密切接近之時間，
    在同一地點實施，各行為之獨立性極為薄弱，依一般社會健
    全觀念，在時間差距上，難以強行分開，在刑法評價上，應
    視為數個舉動之接續施行，應屬接續犯，而為包括之一罪。
　㈢爰審酌被告與告訴人間因合夥從事蔬果生意素有糾紛（見偵
    卷第55頁至第63頁偵查書類），本次又因蔬果買賣一事與告
    訴人發生爭執，即率爾出手傷害告訴人，所為應予非難，兼
    衡其犯罪之動機、目的、手段、犯後於本院審理時坦承犯行
    之態度、告訴人所受傷勢程度，及被告國小畢業之智識程度
    、已婚，自陳從事賣菜工作、需扶養高齡父親、經濟狀況普
    通之生活情形（見被告個人戶籍資料、本院卷第49頁）等一
    切情狀，量處如主文所示之刑，並諭知易科罰金之折算標準
    。
據上論斷，應依刑事訴訟法第273條之1第1項、第299條第1項前
段，判決如主文。
本案經檢察官黃育仁提起公訴，檢察官林亭妤到庭執行職務。
中　　華　　民　　國　　111 　年　 　9　　月　 　1　　日
                  刑事第二十三庭  法　官  藍海凝
上列正本證明與原本無異。
如不服本判決，應於判決送達後20日內敘明上訴理由，向本院提
出上訴狀(應附繕本)，上訴於臺灣高等法院。其未敘述上訴理由
者，應於上訴期間屆滿後20日內向本院補提理由書「切勿逕送上
級法院」。
                                  書記官　彭姿靜
中　　華　　民　　國　　111 　年　　9 　　月　　6 　　日
附錄本案論罪科刑法條全文：
中華民國刑法第277條
傷害人之身體或健康者，處5年以下有期徒刑、拘役或50萬元以
下罰金。
犯前項之罪，因而致人於死者，處無期徒刑或7年以上有期徒刑
；致重傷者，處3年以上10年以下有期徒刑。